【裁判字號】    94,訴,994
【裁判日期】    950119
【裁判案由】    毒品危害防制條例
【裁判全文】
臺灣臺北地方法院刑事判決
公  訴  人  臺灣臺北地方法院檢察署檢察官
被      告  甲○○
                    國民
選任辯護人  王存淦律師
被      告  乙  ○
                    （
                    國民
選任辯護人  林梅玉律師
上列被告因毒品危害防制條例案件，經檢察官提起公訴（94年度
偵字第10579號），本院判決如下：
    主  文
乙○販賣第二級毒品，累犯，處有期徒刑捌年。扣案如附表編號
三十毒品（驗餘後淨重拾陸點壹玖公克）沒收銷燬之，編號三十
一之毒品（淨重參點柒伍公克），編號三十、三十一毒品之包裝
袋各壹只及販賣第三級毒品所得新臺幣玖仟伍佰元均沒收，販賣
第三級毒品所得如全部或一部不能沒收時，以其財產抵償之。
甲○○無罪。
    事  實
一、乙○因施用毒品案件經台灣台北地方法院以九十一年度簡字
    第六二八號判處有期徒刑三月確定及九十一年度簡字第二一
    一八號判處有期徒刑五月確定，合併執行有期徒刑七月，於
    民國九十二年三月二十九日執行完畢。詎仍不知悔改，明知
    安非他命業經公告列為毒品危害防制條例所管制之第二級毒
    品、愷他命（Ketamine，又稱Ｋ他命）經公告列為該條例所
    管制之第三級毒品，均不得販賣，竟基於販賣牟利之犯意，
    於九十四年六月十五日中午，在台北市○○區○○街九十四
    號前，以不詳之價格向綽號「阿全」之不詳真實姓名年籍之
    成年男子販入第二級毒品安非他命（如附表編號三十所示）
    及第三級毒品Ｋ他命（即附表編號九及編號三十一之毒品）
    ，於九十四年六月十五日下午一時三十分許，在臺北市○○
    區○○街九十四號六樓六○九室甲○○住處，以十公克新台
    幣（下同）九千五百元代價，將一大包第三級毒品Ｋ他命分
    裝出一包後（即附表編號九之毒品），販賣予甲○○，乙○
    並於Ｋ他命交易完後，隨即欲以半兩一萬四千元之價格販賣
    安非他命予甲○○，因甲○○已有第二級毒品安非他命而作
    罷。嗣於九十四年六月十五日下午二時許，員警持搜索票至
    臺北市○○區○○街九十四號六樓六○九室甲○○住處搜索
    ，在乙○所持手提包內扣得如附表編號三十至三十三之物，
    在甲○○上開租屋處扣得如附表所示編號一至二十九，三十
    四至三十九之物。
二、案經台北市政府警察局報告台北地檢署檢察官偵查起訴。
    理  由
甲、程序部分：
一、搜索、扣押程序是否合法，扣案物及乙○於九十四年六月十
    五日警詢筆錄是否具有證據能力：
  (一)被告乙○選任之辯護人辯稱：九十四年六月十五日（辯護人
    誤稱為十六日）之搜索對被告乙○為無權搜索，附表編號三
    十、卅一、卅二、卅三之物係由乙○皮包內搜索取得，應無
    證據能力；被告乙○之警詢筆錄所言屬於衍生證據無證據能
    力云云（見本院卷(一)九十四年八月十六日準備程序筆錄）。
  (二)按搜索，應用搜索票。搜索票，應記載下列事項：一、案由
    。二、應搜索之被告、犯罪嫌疑人或應扣押之物。但被告或
    犯罪嫌疑人不明時，得不予記載。三、應加搜索之處所、身
    體、物件或電磁紀錄。四、有效期間，逾期不得執行搜索及
    搜索後應將搜索票交還之意旨。搜索票，由法官簽名。法官
    並得於搜索票上，對執行人為適當之指示。核發搜索票之程
    序，不公開之，刑事訴訟法第一百二十八條定有明文。
  (三)經查，依臺北地方法院九十四年六月十三日所核發，九十四
    年聲搜字第八五五號搜索票，其搜索範圍依該搜索票附件二
    、三所載，本件搜索處所：臺北市○○區○街九十四號六樓
    六○九室；搜索範圍有關身體部分：犯罪嫌疑人甲○○及在
    場任何人之身體，此有臺灣臺北地方法院九十四年度聲搜字
    第八五五號搜索票，在卷可佐（見偵查卷第三十五、三十六
    頁）；又警員執行搜索時，被告乙○確於上開搜索處所範圍
    內，經警持上開搜索票執行搜索，迭經證人丙○○證述明確
    ，且為被告乙○所是認，故辯護人辯稱，當日執行之警員對
    被告乙○為無權搜索，從而該搜索扣押所取得之證據及衍生
    自該違法搜索扣押之警詢筆錄應無證據能力云云，應屬無據
    。
二、證人即本案執行員警李志高、高志崑證言之證據能力：
    被告乙○於本院審理辯稱：本案執行員警以前作證未經具結
    云云，經查，本案執行員警，業於檢察官偵查中就本案執行
    過程證述明確，並且具結在案（見偵查卷第一一五、一一六
    頁），被告乙○辯稱，本案執行警員之證言未經具結云云，
    應屬誤會。依刑事訴訟法第一百五十八條之三規定，前述二
    證人之證言，自有證據能力。
三、共同被告乙○、甲○○，證人丙○○於警詢及偵查中供述之
    證據能力：
  (一)被告乙○選任之辯護人辯稱：共同被告甲○○，證人陳志航
    於警詢及偵查中之之陳述為審判外之陳述，應無證據能力;
    被告甲○○選任之辯護人辯稱：共同被告乙○，證人陳志航
    之供述未經交互詰問，為審判外陳述，應無證據能力。
  (二)查被告以外之人於偵查中向檢察官所為之陳述，除顯有不可
    信之情況外，得為證據，刑事訴訟法第一百五十九條之一第
    二項載有明文。本件被告甲○○（就被告乙○部分為證人）
    ，證人丙○○等人於九十四年七月十六日檢察官訊問前，均
    已於供前具結（見偵查卷第一一四、一一六頁）依上開規定
    ，該供述筆錄有證據能力；雖被告乙○、甲○○之辯護人仍
    分別主張前述甲○○、丙○○證言未經被告行使詰問權，無
    證據能力，惟本院認為，大法官釋字第五八二號解釋所保障
    者為被告之反對詰問權，如法院已依正當法律程序，保障被
    告該項權利，則上開證人之證言，依刑事訴訟法第一百五十
    九條之一第二項之規定，難逕認為無證據能力。另甲○○之
    上開為證人之證述，除已依法具結，有證據能力外，另甲○○係本案共同被告，依大法官釋字第五八二號解釋文所示：
    「最高法院三十年上字第三○三八號、七十三年台上字第五
    六三八號及七十四年台覆字第一○號三判例，旨在闡釋『其
    他必要之證據』之意涵、性質、證明範圍及程度，暨其與自
    白之相互關係，且強調該等證據須能擔保自白之真實性，俾
    自白之犯罪事實臻於確信無疑，核其及其他判例相同意旨部
    分，與前揭憲法意旨，尚無牴觸」觀之，共同被告之自白仍
    不失為刑事訴訟法第一百五十六條第二項所稱共犯自白之範
    圍，依法亦有證據能力。
乙、實體部分：
一、訊據被告乙○矢口否認有販賣第二級毒品安非他命、第三級
    毒品Ｋ他命之犯行，辯稱：伊未販賣毒品云云。經查：
  (一)證人丙○○於本院審理時，證稱：「（當天有看到怎樣的情
    形？）看到乙○帶Ｋ他命販賣給甲○○，Ｋ他命的數量我不
    清楚」，「（甲○○有無拿錢給乙○？）有，好像是九千元
    」，「（你為何知道是買賣？）我有在場看到，乙○有拿出
    Ｋ他命出來，說這個多重要賣多少錢」，「（乙○除Ｋ他命
    外，有無拿其他東西出來？）安非他命，問甲○○是否要買
    」，「（甲○○如何回答？）乙○問甲○○要不要買，甲○○說不用。」「（你以前在偵查中檢察官請你作證所言是否
    實在？）實在。」，（見本院審理卷(二)九十四年十一月一日
    訊問筆錄第九至十三頁）；且證人丙○○於偵查中檢察官訊
    問時，亦證稱：「（查獲當日在買賣何種毒品？）Ｋ他命與
    安非他命」，「（是何人向何人買？）甲○○向乙○買Ｋ他
    命，以九千元買的，我有看到甲○○拿出九千元買Ｋ他命，
    然後看到乙○從他的包包拿出一大包Ｋ他命，然後乙○開始
    從大包的分裝出一包、秤重量，然後交付小包的給甲○○，
    當時是在甲○○的住處客廳」，「（他們交談內容？）分裝
    後，乙○又拿出一包安非他命，問甲○○要不要，我聽到乙○說半兩一萬四，問甲○○要不要」，「（乙○身上有一包
    安非他命、一包Ｋ他命、一粒眠等物，是否知道來源？）那
    是乙○自已帶來的。」（見偵查卷第一○九頁）。其前後供
    述一致，應屬可採（至被告甲○○與證人丙○○所述Ｋ他命
    交易價格不一致部分，詳後述）。
  (二)又共同被告甲○○於本院審理時先後供稱：「丙○○說的是
    事實，Ｋ他命跟乙○買的，九千五百元購買十克，是警察來
    查獲前半小時（即下午一時三十分許）在我住處賣給我的。
    安非他命確實是跟阿文買的，案發當天乙○確實有拿一包安
    非他命說，半兩的價格一萬四千元比較便宜問我要不要買，
    我說我自已還有不用…」（見本院卷(二)九十四年十一月一日
    訊問筆錄第十三、十四頁）；「上次在法院審判中作證人所
    言才是實在…偵查中所言實在」（見本院卷(二)九十五年一月
    五日審判筆錄），於警詢時被告甲○○亦供述：「（你施用
    之第二級毒品安非他命及第三級毒品Ｋ他命，係向何人購買
    施用？）是於九十四年六月十五日下午十三時三十分，在租
    屋處所台北市○○區○○街九十四號六樓六０九室以新台幣
    九千五百元向乙○購買Ｋ他命十克施用.... 」（見偵查卷
    十五頁），故核被告甲○○前述證言與證人丙○○所證之內
    容相同。至被告甲○○於偵查中及本院審理時固曾翻異前詞
    ，改稱：伊沒有向被告乙○買毒品，警察跟伊說乙○說伊賣
    毒品給乙○，伊很氣，所以才說乙○賣毒品給伊云云（見偵
    查卷第七十六、七十七頁，本院卷(一)九十四年八月十六日準
    備程序筆錄第二頁，本院卷(二)九十四年十一月一日訊問筆錄
    第三、第五頁），惟證人甲○○於本院交互詰問時，本亦袒
    護被告乙○，但在證人丙○○證述後，即向法院表明因乙○
    在場無法陳述，經本院命乙○離開後，被告甲○○向法院供
    稱：丙○○說的是事實，伊確實是向乙○購買Ｋ他命，乙○
    亦有向其販售安非他命，但伊認為不需要等情，此一供述內
    容與其於偵查中所言相符，且與證人丙○○之證述相同，自
    屬可採，則被告甲○○於偵查中及本院審理中所為相反袒護
    乙○之供述及證述自無可採。
  (三)證人丙○○於偵查及本院審理中證稱：被告甲○○向被告乙○買Ｋ他命，以九千元購買等語（見偵查卷第一○九頁，本
    院卷(二)九十四年十一月一日筆錄第十頁）；被告甲○○於本
    院審理時則供稱：Ｋ他命是向乙○買的，九千五百購買十公
    克等語（本院卷(二)九十四年十一月一日筆錄第十四頁），二
    人證述金額雖不一致，但差距不大，惟以被告甲○○係與被
    告乙○進行第三級毒品Ｋ他命交易之當事人，證人丙○○只
    是在旁聽聞，或有出入，應認被告甲○○對交易金額自較清
    楚明白，故應以被告甲○○之證詞較為可採，被告乙○販賣
    第三級毒品Ｋ他命之價額應為九千五百元。
  (四)扣案如附表編號九、三十一之白色粉末，及編號三十之白色
    透明結晶體，經送請臺北市政府警察局以氣相層析質譜分析
    法鑑驗結果，確認上揭白色粉末及白色透明結晶體確實含有
    第三級毒品Ｋ他命，第二級毒品安非他命之成分，有臺北市
    政府警察局九十四年十一月二十三日北市鑑毒字第六一四號
    、第六一三號鑑驗通知書在卷可佐。再者，扣案編號九之Ｋ
    他命，毛重十‧三公克，淨重十‧○五公克，此復與共同被
    告甲○○，證人丙○○所證述，被告乙○以十公克九千五百
    元之價格販賣第三級毒品Ｋ他命等情相符，另編號三十之安
    非他命毛重十六．九公克，驗餘淨重十六‧一九公克，亦接
    近半兩（一兩三七．五公克，半兩為十八．七五公克，此亦
    與甲○○所供，乙○欲以半兩一萬四千元價格兜售第二級毒
    品安非他命之情節相符，以上事證均足證被告乙○確有販賣
    十公克第三級毒品Ｋ他命與被告甲○○及向甲○○兜售扣案
    如附表編號三十安非他命之事實。
  (五)至被告乙○聲請傳喚證人丁○○，用以證明被告乙○當日未
    攜帶第二級毒品安非他命等情，依證人丁○○到庭證稱：「
    （九十四年六月十五日當天你有跟乙○在一起？）有的，中
    午之前我們兩個人都在一起，他來我家載我出去，後來跟我
    朋友約在西門町，乙○就載我去西門町，他說他要去找他朋
    友拿東西，就離開，叫我等他，我就等不到他」，「（當天
    乙○出門跟你一起到西門町，他身上有無帶手提包或類似的
    東西？）有帶黑色的包包，大約電腦螢幕的一半」，「（你
    知道要去找他朋友拿東西，是要拿何東西？）不知道」，「
    （當天在路上的時候，乙○是否有拿Ｋ他命出來吸食？）有
    」，「（吸食過程有電話響？）有的」，「（然後你幫他把
    包包收好？）我有幫他把東西收進去，把拉鍊拉起來，包包
    裡面有錢、手機、Ｋ他命」，「（這樣你就有看到包包裡面
    有放安非他命？）我沒有看到」，「（你剛才說後來乙○去
    向朋友拿東西，後來就不見了，是否去拿安非他命？）我不
    知道」，「（你所說乙○去找他朋友是指何人？是否是在庭
    的甲○○？）我不知道」，「（乙○離開後，他的行蹤你知
    道否？）我不知道，包括去找何人我也不知道，他去拿什麼
    東西我也不知道」，足見證人丁○○對被告乙○離開西門町
    後之行止如何，一無所知，故證人丁○○雖證稱其與乙○在
    一起時，乙○並未攜帶安非他命毒品，但乙○離開後到何處
    ？有無接觸毒品？等事項，證人丁○○均不知，故證人丁○○之證言尚難據為對被告乙○為有利之認定。
  (六)至被告乙○持以販賣予甲○○之毒品來源，被告乙○之供述
    多有不同，分述如次：
  (1)於警詢中稱：「編號三十號是甲○○要我幫他藏，我不知道
    作何用途，編號三一至三三第三級毒品Ｋ他命、一粒眠是我
    自己要施用而持有」、「警方在我手提包內所查獲之第二級
    毒品安非他命及第三級毒品Ｋ他命、一粒眠等毒品違禁物，
    除安非他命是甲○○要我幫他收藏外，我所持有的第三級毒
    品都是我剛向甲○○購買尚未施用」（見偵查卷廿四、廿五
    頁）。
  (2)於偵查中稱：「我到現場要向周買毒品（Ｋ他命），錢還沒
    給他，但我已經拿Ｋ他命已經在磨，後來剛好有電話來，周
    就叫他小弟丙○○到樓下拿證件，管理員就通報說，有警察
    把他朋友（陳）抓走了。周就很緊張，問我怎麼辦，他就開
    始穿衣服收東西，我就幫他把吸食器藏起來，...，安非他
    命有一大包他就交給我，他叫我幫忙藏在外面天花板，我門
    一打開警察就衝進來」、「（Ｋ他命）不是我賣給他的，我
    真的不知道陳為什麼要這麼說，我還有女友可以證明，我包
    包裡沒有Ｋ他命，我當日也沒有施用，我只是向他買來」、
    「（編號三十至三十三毒品）那都是我當日從甲○○那裡堡
    的」（見偵查卷七六頁）。
  (3)於本案檢察官聲請羈押時供述：「（在你包包查到的這些東
    西是誰的？）都是我的」，「（這些東西如何來的？）安非
    他命是我朋友陳毅全（綽號阿全）放裡的，是在我去甲○○
    家的前一晚，他電話給我，問我有沒有人要，他就先拿過來
    放，我就帶去甲○○家問他要不要。一粒眠及Ｋ他命都是自
    已買來要用的」，「（警察查獲的本件這些毒品，是否跟威
    威有關？）我包包裡面的安非他命是陳毅全的，至於我包包
    裡面的Ｋ他命和一粒眠跟威威無關」（見九十四年度聲羈字
    第一七五號卷九十四年六月十六日訊問筆錄第四至五頁）。
  (4)檢察官起訴移審由本院接押時供述：「我並沒有販賣，而且
    我連吸食都沒有吸食，我是剛買」「（提示扣押物品目錄清
    單，這些物品是否為你所有？）是」，「（那些是什麼物品
    ？）一粒眠、Ｋ他命、搖頭丸」，（見本院卷(一)九十四年八
    月十日訊問筆錄第二頁）。
  (5)於本院準備程序時稱：「當時賣Ｋ他命的人是我朋友『阿全
    』，名字我忘記了，我有他的電話，但是我現在記不起來，
    放在家裡，甲○○不認識，是我連絡的才叫那個人送過來甲○○峨嵋街住處的樓下，我去拿的，我買之後才上去找甲○○，當時證人丙○○說我們販賣是沒有的」（見本院卷(一)九
    十四年八月十六日準備程序筆錄第二頁），於本院審理時稱
    ：「…在我身上查獲的毒品是我買來的，是向在舞廳認識的
    朋友買的，買來自已吸食用。」等語（見本院卷(二)九十五年
    一月五日審判筆錄第五頁）。
  (6)由以上所述，可知被告乙○對毒品來源，前後供述先後不一
    ，惟被告乙○係帶來Ｋ他命及安非他命毒品，並以九千五百
    元販賣Ｋ他命十公克予甲○○，另欲販賣安非他命予甲○○
    ，惟未為甲○○所接受，顯見此等毒品係被告乙○帶來甲○○住處，故前述被告乙○所述警詢及偵查中所言毒品來源即
    不可採。然被告於本院時二度供述毒品係綽號「阿全」之人
    拿來，尤以被告乙○於本院準備程序所言：「當時賣Ｋ他命
    的人是我朋友『阿全』，名字我忘記了，我有他的電話，但
    是我現在記不起來，....，甲○○不認識，是我連絡的才叫
    那個人送過來甲○○峨嵋街住處的樓下，我去拿的，我買之
    後才上去找甲○○，當時證人丙○○說我們販賣是沒有的」
    ，此部分之供述核與證人丁○○證述案發日與被告乙○外出
    時並未見被告乙○之包包內有安非他命毒品一節相符，至於
    證人丁○○證稱：案發日有見到被告乙○包包內有Ｋ他命，
    伊亦見乙○施用Ｋ他命一節，觀諸扣案被告乙○之毒品中，
    除編號三十三為Ｋ他命五罐外，另有一包Ｋ他命粉末，二者
    包裝不同，再如前述，被告乙○販賣予甲○○之Ｋ他命，係
    自一大包中分出，足見附表編號三十三之毒品Ｋ他命，係被
    告乙○販入且販賣予甲○○後所剩餘之毒品，兩相對照，足
    以認定扣案編號三十一之毒品Ｋ他命並非證人丁○○所指之
    Ｋ他命甚明，參以被告乙○於移審本院時所稱其毒品是剛買
    等情，應可認定編號三十一之毒品與編號三十三之毒品係不
    同時間所持有，再者，證人丁○○亦證述：「（九十四年六
    月十五日有與乙○在一起？）有的，中午之前我們兩個人都
    在一起，他來我家載我出去，後來跟我朋友約在西門町，乙○就載我去西門町，他說他要找他朋友拿東西，就離開，叫
    我等他，我就等不到他」，且稱乙○曾接獲一通電話等情（
    見本院九十四年十一月廿四日審判筆錄），而本案警方搜索
    之時間為九十四年六月十五日十四時起至十六時三十五分，
    此有台北市政府警察局刑事警察大隊搜索扣押筆錄在卷可證
    ，可證被告乙○應係與丁○○在中午分手後，迄警方於下午
    二時到甲○○住處搜索為止之時間內，向綽號「阿全」之人
    取得前述毒品，亦即被告乙○於本院準備中所言在中午時打
    電話叫「阿全」之人送毒品到甲○○住處樓下，伊買入再持
    至甲○○住處等情為可採。
  (七)末查，當事人、代理人、辯護人或輔佐人聲請調查之證據，
    法院認為不必要者，得予駁回之，刑事訴訟法第一百六十三
    條之二第一項定有明文。被告乙○聲請傳喚證人甲○○臺北
    市○○區○○街九十四號住處大樓管理員，及指證被告甲○○有槍之秘密證人，以證明被告甲○○確有販賣毒品之行為
    ；及聲請調查被告乙○銀行欠款，以證明被告乙○確無販賣
    毒品之犯行，惟上開證人之證詞與證據，與本件是否成立犯
    罪並無關連性，自無傳喚或調查之必要，附此敘明。
  (八)本件被告乙○確有於九十四年六月十五日十二時許，向綽號
    「阿全」之不詳真實姓名年籍成年男子，販入含第二級毒品
    安非他命及第三級毒品Ｋ他命後，於九十四年六月十五日下
    午一時三十分許，以每十克九千五百元之代價，販賣第三級
    毒品Ｋ他命給被當甲○○，及欲以每半兩一萬四千元之代價
    ，販賣第二級毒品安非他命予被告甲○○之行為，惟安非他
    命部分，因甲○○不願購買而作罷，已如前述，雖被告乙○
    一再否認有販賣之意圖，惟查販賣毒品之刑責非輕，若非為
    營利之意圖，常人自無甘犯重刑之危險而販賣，參以乙○購
    入毒品後隨即賣予甲○○，可證被告乙○購入前述安非他命
    及Ｋ他命時，顯係基於營利之意圖而購入甚明。綜上所述，
    本件事證明確，被告乙○犯行已堪認定，應依法論科。
三、論罪科刑及沒收：
  (一)按安非他命係毒品危害防制條例所規定之第二級毒品，Ｋ他
    命係毒品危害防條例所規定之第三級毒品。又販賣毒品罪，
    係行為人明知其為毒品，意圖販賣營利，而將毒品購入或賣
    出，有一於此，不必二者兼備，其犯罪即屬完成，因此，所
    謂販賣毒品者，並不以販入之後，復行賣出為必要條件，只
    要以營利為目的，將毒品購入或賣出，有一於此，其犯罪就
    已經完成，故不論販入或賣出之行為，皆屬販賣行為之一部
    分，最高法院迭著有判例可參（最高法院八十八年度台上字
    第二三九八號、九十年度台上字第一二○四號、九十一年度
    台上字第一一四三字號判決可資參照），被告乙○自綽號「
    阿全」之年籍不詳人處購買安非他命及Ｋ他命係意圖營利之
    目的，則其販賣Ｋ他命予甲○○故係販賣第三級毒品，但就
    第二級毒品安非他命部分，既係基於販賣之意圖而購入，則
    此部分行為依上開最高法院判例所示，亦屬既遂，核被告乙○所為，分別係毒品危害防制條例第四條第二項之販賣第二
    級毒品罪、同條第三項之販賣第三級毒品罪。被告乙○持有
    上開毒品之低度行為，為高度之販賣行為所吸收，不另論罪
    。又被告乙○於九十四年六月十五日中午，在甲○○住處樓
    下，向綽號「阿全」之姓名年籍不詳之成年男子，販入第二
    級毒品安非他命，及第三級毒品Ｋ他命，且賣出時間相同，
    即應認被告乙○以一營利之目的，同時販入及賣出第二級毒
    品、第三級毒品，為一行為觸犯數罪名之想像競合犯，應依
    刑法第五十五條前段之規定，從一重販賣第二級毒品罪處斷
    。再者乙○因施用毒品案件經台灣台北地方法院以九十一年
    度簡字第六二八號判處有期徒刑三月確定及九十一年度簡字
    第二一一八號判處有期徒刑五月確定，合併執行有期徒刑七
    月，於九十二年三月二十九日執行完畢，有臺灣高等法院被
    告前案紀錄表在卷可查，被告乙○於有期徒刑執行完畢五年
    內，再犯有期徒刑以上之本罪，為累犯，除被告乙○所犯毒
    品危害防制條例第四條第二項販賣第二級毒品罪之法定本刑
    為無期徒刑部分依法不得加重外，應依法加重其刑。爰審酌
    被告乙○僅有販賣一次安非他命及Ｋ他命之犯行，且交易毒
    品之數量均為十公克左右，所得亦僅九千五百元，因貪圖販
    賣毒品之利益，販賣第二級毒品、第三級毒品予他人，及生
    活狀況、智識程度、販毒對社會所生之危害非輕，犯罪後之
    態度等一切情狀，量處被告乙○有期徒刑八年。
  (二)扣案如附表編號三十（驗餘後淨重十六‧一九公克）之第二
    級安非他命毒品，為違禁物，不問屬於犯人與否，應依同條
    例第十八條第一項前段規定宣告沒收銷燬之。又九十三年一
    月九日修正施行之毒品危害防制條例第十八條第一項中段增
    列查獲之第三級毒品及製造或施用毒品之器具，無正當理由
    擅自持有者，由行政機關予沒入銷燬之規定，且修正後毒品
    危害防制條例第十一條之一規定，第三級毒品若有正當理由
    得以持有，故第三級毒品非屬絕對禁止持有之違禁物，同條
    例就無正當理由而擅自持有第三級毒品者，並無科處刑罰之
    規定，依同條例第十八條第一項中段規定，無正當理由而擅
    自持有第三級毒品，該查獲之第三級毒品，由查獲之機關依
    法為沒入銷燬之，而非由法院宣告沒收銷毀之，故本件扣案
    之編號三十一含第三級毒Ｋ他命成分之白色粉末（驗餘總淨
    重三‧七五公克），依上開說明，已不得依修正後毒品危害
    防制條例第十八條第一項之規定宣告沒收銷燬之，惟附表編
    號三十一之毒品及編號三十、三十一毒品之外包裝，係被告
    乙○販賣第二級、第三級毒品犯罪所用之物，自應依毒品危
    害防制條例第十九條第一項前段宣告沒收之；至被告乙○販
    賣第三級毒品所得新臺幣九千五百元應依法沒收，如全部或
    一部不能沒收時，以其財產抵償之。至被告乙○為警查獲時
    尚有附表編號三十二、三十三之毒品，惟此均係第三級毒品
    ，且本案並無其他證據足以證明被告乙○有販賣該等毒品之
    證據，故編號三十二、三十三之毒品亦不諭知沒收，附此敘
    明。
  (三)附表編號一至八（驗餘後淨重六‧○七公克）、編號十三所
    示含第二級毒品MDMA十一顆（包括黃色藥錠四顆、藍色藥錠
    六顆、褐色藥錠一顆）（驗餘後淨重三公克）等第二級毒品
    ，編號十四至十七、編號十九、編號二十六至二十九之物品
    ，均係共同被告甲○○所有，業經甲○○之施用毒品案件之
    臺北地方法院九十四年度易字第一二一二號判決宣告沒收，
    有判決書一份在卷可稽。另扣案如附編號九至十二、十八、
    二十至二十五、三十四至三十九並非違禁物，且非被告乙○
    所有，均不予宣告沒收。
四、公訴意旨另以：
  (一)(1)被告甲○○自九十四年五月中旬起，陸續向「乙○」、「
    康伯和」、「威威」及阿文等人大量進購數種第二級及第三
    級管制毒品，其中甲○○於五月中旬向「阿文」購買五十五
    顆ＦＭ２管制毒品（扣押物品目錄表編號二十一），於同年
    六月初向「康伯和」購買第三級毒品Ｋ他命及ＦＭ２（扣押
    物品目錄表編號九、十、十一、二十、二十二、二十三、二
    十四、二十五），及於同年五月中旬及六月十日前後分別在
    臺北市○○區○○街九十四號樓下，以五千元不等之代價，
    向乙○購買第二級毒品安非他命一包、搖頭丸十一顆、及第
    四級毒品一粒眠（扣押物品目錄表編號一、二、三、四、五
    、六、七、八、十二），購入上開毒品後，購買大量分裝袋
    ，將所購得之毒品予以分裝，並磨成粉末，除部分安非他命
    及Ｋ他命供已施用以外，於九十四年六月十五日被告甲○○
    並販賣第三級毒品K他命五罐、及一粒眠一百顆予被告乙○
    ，其餘毒品擬日後伺機轉賣。因認被告甲○○涉有毒品危害
    防制條例第四條第二項、第三項、第四項之販賣第二級毒品
    、第三級、第四級毒品罪嫌。(2)被告乙○於九十四年五月中
    旬及六月十日前後，以五千元不等之代價，販賣第二級毒品
    安非他命、ＭＤＭＭＡ十一顆、及第四級毒品一粒眠（附表
    編號一至八、十二、十三）予被告甲○○，因認被告乙○涉
    有毒品危害防制條例第四條第二項、第四項之販賣第二級毒
    品、第四級毒品罪嫌。
  (二)犯罪事實應依證據認定之，無證據不得認定犯罪事實，刑事
    訴訟法第一百五十四條第二項定有明文。而認定犯罪事實所
    憑之證據，須適於為被告犯罪事實之證明者，始得採為斷罪
    資料。被告之自白，雖為證據之一種，但依刑事訴訟法第一
    百五十六條第二項規定，被告或共犯之自白，不得作為有罪
    判決之唯一證據，仍應調查其他必要之證據，以察其是否與
    事實相符。立法目的乃欲以補強證據擔保自白之真實性，亦
    即以補強證據之存在，藉之限制自白在證據上之價值，防止
    偏重自白，發生誤判之危險。以被告之自白，作為其自己犯
    罪之證明時，尚有此危險；以之作為其他共犯之罪證時，不
    特在採證上具有自白虛偽性之同樣危險，且共犯者之自白，
    難免有嫁禍他人，而為虛偽供述之危險。是則利用共犯者之
    自白，為其他共犯之罪證時，其證據價值如何，按諸自由心
    證主義之原則，固屬法院自由判斷之範圍。但共同被告不利
    於己之陳述，雖得採為其他共同被告犯罪之證據，惟此項不
    利之陳述，須無瑕疵可指，且就其他方面調查，又與事實相
    符者，始得採為其他共同被告犯罪事實之認定。若不為調查
    ，而專憑此項供述，即為其他共同被告犯罪事實之認定，顯
    與刑事訴訟法第一百五十六條第二項之規定有違。因之，現
    行刑事訴訟法下，被告之自白，或共同被告不利於己之陳述
    ，其證明力並非可任由法院依自由心證主義之原則，自由判
    斷，而受相當之限制，有證據法定主義之味道，即尚須另有
    其他必要之補強證據，來補足其自白之證明力，始得採為斷
    罪資料。（最高法院八十七年臺上字第三五二五號、八十七
    年臺上字第三一八二號判決參照）。
  (三)本件檢察官認被告甲○○、乙○涉有上開犯行，無非以：(1)
    被告被告乙○於偵查中指稱甲○○販賣毒品；(2)搜索扣押筆
    錄、扣押物品目錄表、扣押物品收據、現場照片；(3)被告甲○○指述乙○販賣毒品等為其論據。訊據被告甲○○堅決否
    認有上開販賣毒品犯行，辯稱：伊未販賣毒品，買安非他命
    是因伊作土方，晚上要上班用來提神，其他毒品也都是自已
    要用，因為便宜才一次買這麼多，扣案如附表編號二十是鎮
    定劑等語；被告乙○辯稱：伊未販賣毒品等語。
  (四)關於被告甲○○部分：
  (1)被告乙○於九十四年六月十五日下午一時三十分許，販賣第
    三級毒品Ｋ他命予被告甲○○，且欲販賣第二級毒品而甲○○不欲購買之事實已如上述，則被告乙○供稱，伊到現場是
    要向被告甲○○Ｋ他命云云，既與上開事實不符，且乙○係
    至上開場所販賣Ｋ他命與甲○○，則甲○○豈有再販賣Ｋ他
    命與乙○之理？是以被告乙○之上開供詞應不足採信。
  (2)又檢察官以被告甲○○擬伺後轉毒品予不特定人，因認被告
    亦涉連續違反毒品危害防制條例第四條第二、三、四項之販
    賣毒品罪嫌。惟檢察官並未舉證證明被告販賣毒品之對象為
    何人？金額若干？檢察官亦未提出其他積極證據，足以認定
    被告甲○○有何販賣上開毒品之犯行，而本院遍觀全卷亦無
    該等事證存在，顯不足以認定被告甲○○有此部分之犯行。
  (3)且扣案如附表編號十一、二十、二十一、二十二被告甲○○
    所有之白色藥錠共一百一十八顆，編號二十三、二十四、二
    十五之白色粉末三包，淨重三‧六五公克，經臺北市政府警
    察局以氣相層析質譜分析法檢驗結果，並未含有第二級毒品
    ＦＭ２成分，有臺北市政府警察局九十四年十一月二十三日
    北市鑑毒字第六一四號鑑驗通知書附卷可稽，公訴人認為該
    白色藥錠及藥錠粉末為第二級毒品ＦＭ２，應屬誤會。
  (4)再者，檢察官起訴認被告甲○○販賣第二級毒品安非他命
    ＭＤＭＡ、ＦＭ２，第三級毒品Ｋ他命及第四級毒品一粒眠
    一節，除共同被告乙○之供述外，並無其他佐證可以證明被
    告甲○○有販賣毒品之行為，至扣案之毒品數量並非鉅大，
    且被告甲○○於九十四年六月十五日，經警查獲時所採集之
    尿液檢體，經送請臺灣檢驗科技股份有限公司檢驗結果，均
    分呈安非他命及ＭＤＭＡ陽性反應，經臺灣臺北地方法院檢
    察署檢察官以九十四年毒偵字一六八三號提起公訴，業經本
    院九十四年度易字一二一二號判處有期徒刑五月確定，有起
    訴書、判決書、臺灣高等法院被告前案紀錄表各一份在卷可
    佐，足見被告甲○○所辯其有施用前述毒品等情，並非無據
    。
  (5)綜上所述，被告甲○○販賣毒品部分並無積極證據足以證明
    。
  (五)關於被告乙○部分：
  (1)被告甲○○於檢察官訊問供稱：「毒品ＦＭ２是我到西藥房
    買的，其他毒品是向「威威」買的…」，「一粒眠是威威帶
    來的」，「（ＦＭ２有一百多顆，你為何買這麼多）我給朋
    友五百塊，叫他幫我買的」，「（毒品何來？）威威拿來的
    ，我沒有賣」，「（乙○已經說是要向你買的，並還沒有給
    你錢？）乙○委託我的」，「（在警訊時你說Ｋ他命是向乙○買的，你到底Ｋ他命那裡來的？）我向乙○買的沒錯」，
    經檢察官諭知被告二人對質「（是誰向誰買的？）是乙○賣
    給我的，他欠我錢，我剛剛這樣講是因為乙○告訴我這樣子
    才可以交保」（見偵查卷第七十四至七十八頁，九十四年六
    月十六日訊問筆錄，九十四年聲羈字第一七五號卷九十四年
    六月十六日訊問筆錄）。
  (2)又被告甲○○於九十四年七月二十六日檢察官訊問時供稱：
    「（編號一至二十九的毒品是如何取得？）白色顆粒是鎮定
    劑，編號一至八號安非他命，是我被查獲前三、四天（即六
    月十日），乙○拿到我家樓下賣給我，我拿了五千元，和Ｍ
    ＤＭＭＡ一起買，他拿了安非他命一包、ＭＤＭＡ十顆給我
    」，「（既然平時只施用這二種毒品，為何對外買入ＦＭ２
    藥粒一一七‧五顆？）那是要加入Ｋ他命一起施用」，「（
    四十六粒一粒眠來源？）是乙○以一顆三十元賣給我」（見
    偵查卷第一一○至一一二頁）。被告甲○○於本院復稱，「
    …安非他命確實是向阿文買的…五月中旬確實日期不記得，
    在峨嵋街九十四號樓下乙○的車上，我跟他買搖頭丸十一顆
    賣我一顆二百元，五月中旬在我家裡峨嵋街九十四號六樓六
    ○九室，我又跟他一粒眠一千五百元，一顆三十元，六月十
    日也是買Ｋ他命四、五千元。我跟乙○購買安非他命的時間
    大約是在六月初我到乙○新生北路他女朋友住的地方，跟他
    買安非他命一萬元，十公克」，（見本院卷九十四年十一月
    一日審判筆錄第十三至十四頁）」，於九十五年一月五日本
    院審理時又改稱：「…除了安非他命以外，都是向乙○買的
    ……其他搖頭丸、ＦＭ２、Ｋ他命也都是我自已要用的，因
    為便宜一次買這麼多數量，安非他命我是向阿文買的，我沒
    有向康伯和、威威購買毒品，以前說的不對」。
  (3)綜上所述，被告甲○○對於毒品來源，供詞不一，而且除前
    述乙○有罪部分外，均無其他佐證可資參酌，故其上開向乙○購買毒品之供述及證述，尚難遽信。
  (4)此外，本件復查無其他積極證據，足證被告乙○有公訴意旨
    所指此部分之犯行。
  (六)綜上所述，公訴意旨認被告甲○○、乙○有上開販賣毒品犯
    行部分，均僅有共同被告之自白，在無其他積極證據足使本
    院為有「確信」之心證時，揆諸前揭刑事訴訟法規定、最高
    法院判例意旨所示，應認卷內所存證據尚不足為被告乙○有
    罪之認定。爰就被告甲○○部分諭知無罪，就被告乙○部分
    ，因公訴人認此部分與上開論罪部分有連續犯裁判上一罪關
    係，爰不另為無罪之諭知。
據上論斷，應依刑事訴訟法第二百九十九條第一項前段、第三百
零一條第一項，毒品危害防制條例第四條第二項、第三項、第十
八條第一項前段、第十九條第一項，刑法第十一條前段、第五十
五條前段、第四十七條，判決如主文。
本案經檢察官李傳侯到庭執行職務。
中    華    民    國    95    年    1      月    19    日
                      刑事第六庭審判長法  官  周占春
                                      法  官  林晏如
                                      法  官  唐于智
以上正本證明與原本無異。
如不服本判決，應於判決送達後10日內向本院提出上訴狀（應抄
附繕本）。
                                      書記官  黃瓊玉
中    華    民    國    95    年    1      月    19    日
附錄本案論罪科刑法條：
毒品危害防制條例第4條
製造、運輸、販賣第一級毒品者，處死刑或無期徒刑；處無期徒
刑者，得併科新臺幣 1 千萬元以下罰金。
製造、運輸、販賣第二級毒品者，處無期徒刑或 7 年以上有期徒
刑，得併科新臺幣 7 百萬元以下罰金。
製造、運輸、販賣第三級毒品者，處 5 年以上有期徒刑，得併科
新臺幣 5 百萬元以下罰金。
製造、運輸、販賣第四級毒品者，處 3 年以上 10 年以下有期徒
刑，得併科新臺幣 3 百萬元以下罰金。
製造、運輸、販賣專供製造或施用毒品之器具者，處 1 年以上 7
年以下有期徒刑，得併科新臺幣 1 百萬元以下罰金。
前五項之未遂犯罰之。
附表
┌───┬─────┬─────┬─────┬───────┐
│編號  │品     名 │數     量 │所  有  人│ 重     量    │
├───┼─────┼─────┼─────┼───────┤
│ 一   │安非他命  │   1包    │  甲○○  │ 毛重3.35公克 │
│      │          │          │          │ 淨重3.2公克  │
├───┼─────┼─────┼─────┼───────┤
│ 二   │安非他命  │   1包    │  甲○○  │ 毛重1.20克   │
│      │          │          │          │ 淨重1.05公克 │
├───┼─────┼─────┼─────┼───────┤
│ 三   │安非他命  │   1包    │  甲○○  │ 毛重0.55公克 │
│      │          │          │          │ 淨重0.4公克  │
├───┼─────┼─────┼─────┼───────┤
│ 四   │安非他命  │   1包    │  甲○○  │ 毛重0.7公克  │
│      │          │          │          │ 淨重0.55公克 │
├───┼─────┼─────┼─────┼───────┤
│ 五   │安非他命  │   1包    │  甲○○  │ 毛重0.45公克 │
│      │          │          │          │ 淨重0.3公克  │
├───┼─────┼─────┼─────┼───────┤
│ 六   │安非他命  │   1包    │  甲○○  │ 毛重0.55公克 │
│      │          │          │          │ 淨重0.4公克  │
├───┼─────┼─────┼─────┼───────┤
│ 七   │安非他命  │   1包    │  甲○○  │ 毛重0.4公克  │
│      │          │          │          │ 淨重0.25公克 │
├───┼─────┼─────┼─────┼───────┤
│ 八   │安非他命  │   1包    │  甲○○  │ 毛重0.4公克  │
│      │          │          │          │ 淨重0.25公克 │
├───┼─────┼─────┼─────┼───────┤
│ 九   │k他命粉末 │   1包    │  甲○○  │ 毛重10.3公克 │
│      │          │          │          │ 淨重10.05公克│
├───┼─────┼─────┼─────┼───────┤
│ 十   │k他命粉末 │   1包    │  甲○○  │ 毛重1.25公克 │
│      │          │          │          │ 淨重1.15公克 │
├───┼─────┼─────┼─────┼───────┤
│ 十一 │ 疑似FM2  │   4顆半  │  甲○○  │ 鑑定結果，非 │
│      │          │          │          │ 第二級毒品FM2│
│      │          │          │          │ （北市鑑毒字 │
│      │          │          │          │  第六一四號）│
├───┼─────┼─────┼─────┼───────┤
│ 十二 │ 一粒眠   │   46顆   │  甲○○  │              │
├───┼─────┼─────┼─────┼───────┤
│ 十三 │ MADA     │   11顆   │  甲○○  │              │
├───┼─────┼─────┼─────┼───────┤
│ 十四 │ 塑膠瓶罐 │   35罐   │  甲○○  │              │
│      │ (使用過）│          │          │              │
├───┼─────┼─────┼─────┼───────┤
│ 十五 │ 安非他命 │   1組    │  甲○○  │              │
│      │ 吸食器   │          │          │              │
├───┼─────┼─────┼─────┼───────┤
│ 十六 │ 安非他命 │   3枝    │  甲○○  │              │
│      │ 分裝勺   │          │          │              │
├───┼─────┼─────┼─────┼───────┤
│ 十七 │ 玻璃球吸 │   1個    │  甲○○  │              │
│      │ 食器     │          │          │              │
├───┼─────┼─────┼─────┼───────┤
│ 十八 │ 陶瓷研磨 │   1組    │  甲○○  │              │
│      │ 器       │          │          │              │
├───┼─────┼─────┼─────┼───────┤
│ 十九 │ 電子磅秤 │   1台    │  甲○○  │              │
├───┼─────┼─────┼─────┼───────┤
│ 二十 │疑似FM2藥 │   47顆   │  甲○○  │ 鑑定結果，非 │
│      │丸        │          │          │ 第二級毒品FM2│
│      │          │          │          │（北市鑑毒字  │
│      │          │          │          │ 第六一四號） │
├───┼─────┼─────┼─────┼───────┤
│ 廿一 │疑似FM2藥 │   55顆   │  甲○○  │ 鑑定結果，非 │
│      │丸        │          │          │ 第二級毒品FM2│
│      │          │          │          │（北市鑑毒字  │
│      │          │          │          │ 第六一四號） │
├───┼─────┼─────┼─────┼───────┤
│ 廿二 │ 疑似FM2白│   11顆   │  甲○○  │ 鑑定結果，非 │
│      │ 色藥丸   │          │          │ 第二級毒品FM2│
│      │          │          │          │（北市鑑毒字  │
│      │          │          │          │ 第六一四號） │
├───┼─────┼─────┼─────┼───────┤
│ 廿三 │疑似FM2粉 │   1包    │  甲○○  │毛重1.3公克   │
│      │末        │          │          │淨重1.05公克  │
│      │          │          │          │鑑定結果，非  │
│      │          │          │          │第二級毒品FM2 │
│      │          │          │          │（北市鑑毒字  │
│      │          │          │          │ 第六一四號） │
├───┼─────┼─────┼─────┼───────┤
│ 廿四 │疑似FM2粉 │   1包    │  甲○○  │毛重1.2公克   │
│      │末        │          │          │淨重0.95公克  │
│      │          │          │          │鑑定結果，非  │
│      │          │          │          │第二級毒品FM2 │
│      │          │          │          │（北市鑑毒字  │
│      │          │          │          │ 第六一四號） │
├───┼─────┼─────┼─────┼───────┤
│ 廿五 │疑似FM2粉 │   1包    │  甲○○  │毛重1.9公克   │
│      │末        │          │          │淨重1.65公克  │
│      │          │          │          │鑑定結果，非  │
│      │          │          │          │第二級毒品FM2 │
│      │          │          │          │（北市鑑毒字  │
│      │          │          │          │ 第六一四號） │
├───┼─────┼─────┼─────┼───────┤
│ 廿六 │ 塑膠分裝 │   150個  │  甲○○  │              │
│      │ 袋       │          │          │              │
├───┼─────┼─────┼─────┼───────┤
│ 廿七 │ 塑膠分裝 │   89個   │  甲○○  │              │
│      │ 袋       │          │          │              │
├───┼─────┼─────┼─────┼───────┤
│ 廿八 │ 塑膠瓶罐 │   32罐   │  甲○○  │              │
├───┼─────┼─────┼─────┼───────┤
│ 廿九 │ 塑膠分裝 │   14罐   │  甲○○  │              │
│      │ 袋       │          │          │              │
├───┼─────┼─────┼─────┼───────┤
│ 三十 │ 安非他命 │   1包    │  乙○    │毛重16.9公克  │
│      │          │          │          │驗餘淨重16.19 │
│      │          │          │          │克            │
├───┼─────┼─────┼─────┼───────┤
│ 卅一 │ K他命粉末│   1包    │  乙○    │毛重3.9公克   │
│      │          │          │          │淨重3.75公克  │
├───┼─────┼─────┼─────┼───────┤
│ 卅二 │ 一粒眠   │   62顆   │  乙○    │              │
├───┼─────┼─────┼─────┼───────┤
│ 卅三 │ K他命    │   5罐    │  乙○    │ 毛重9.3公克  │
│      │          │          │          │ 淨重3.3公克  │
├───┼─────┼─────┼─────┼───────┤
│ 卅四 │ 林惠儀身 │   1張    │  甲○○  │ Ｚ000000000   │
│      │ 份證     │          │          │              │
├───┼─────┼─────┼─────┼───────┤
│ 卅五 │林惠儀駕照│   2張    │  甲○○  │ 汽車、機車   │
├───┼─────┼─────┼─────┼───────┤
│ 卅六 │ 林惠儀健 │   1張    │  甲○○  │              │
│      │ 保卡     │          │          │              │
├───┼─────┼─────┼─────┼───────┤
│ 卅七 │ 金融卡   │   2張    │  甲○○  │合作金庫、郵局│
├───┼─────┼─────┼─────┼───────┤
│ 卅八 │ 林惠儀機 │   1張    │  甲○○  │WSV-469輕機車 │
│      │ 車行照   │          │          │              │
├───┼─────┼─────┼─────┼───────┤
│ 卅九 │ 林惠儀學 │   1張    │  甲○○  │光武技術學院  │
│      │ 生證     │          │          │              │
└───┴─────┴─────┴─────┴───────┘


司法院資訊處製作；財團法人民間司法改革基金會備份。
